臺灣桃園地方法院刑事裁定
111年度聲字第1731號
聲  請  人  臺灣桃園地方檢察署檢察官
受  刑  人  陳志龍



上列聲請人因受刑人數罪併罰有二裁判以上，聲請定其應執行之
刑（111年度執聲字第1163號），本院裁定如下：
    主  文
陳志龍所犯如附表所示各罪，所處如附表所示之刑，應執行有期
徒刑13年10月。
    理  由
一、聲請意旨略以：受刑人陳志龍因違反毒品危害防制條例案件
    ，先後經判決確定如附表，依刑法第53條、第51條第5款定
    其應執行之刑，爰依刑事訴訟法第477條第1項聲請裁定等語
    。
二、裁判確定前犯數罪者，併合處罰之；數罪併罰，有二裁判以
    上者，依刑法第51條之規定，定其應執行之刑；數罪併罰，
    宣告多數有期徒刑者，於各刑中之最長期以上，各刑合併之
    刑期以下，定其刑期，但不得逾30年，刑法第50條第1項、
    第53條、第51條第5款分別定有明文。另按刑事訴訟法第370
    條第2項、第3項，已針對第二審上訴案件之定應執行之刑，
    明定有不利益變更禁止原則之適用；而分屬不同案件之數罪
    併罰有應更定執行刑之情形，倘數罪之刑，曾經定其執行刑
    ，再與其他裁判宣告之刑定其執行刑時，在法理上亦應同受
    此原則之拘束。亦即，另定之執行刑，其裁量所定之刑期，
    不得較重於前定之執行刑加計後裁判宣告之刑之總和。而法
    院於裁量另定應執行之刑時，祇須在不逸脫上開範圍內為衡
    酌，而無全然喪失權衡意義或其裁量行使顯然有違比例原則
    之裁量權濫用之例外情形，並不悖於定應執行刑之恤刑目的
    者，即無違裁量權之內部性界限（最高法院104年度台抗字
    第410號裁定意旨參照）。
三、經查，受刑人因販賣毒品案件，經本院、臺灣新竹地方法院
    判處如附表所示之罪、刑確定，有臺灣高等法院被告前案紀
    錄表、附表所示之各刑事判決在卷可稽。本院審核受刑人所
    犯如附表編號2至14所示之罪，均係於附表編號1所示之判決
    確定日期前為之，且本院為最後事實審法院，是認聲請人之
    聲請為正當，應予准許。經函請受刑人表示意見，受刑人函
    覆略以：受刑人就附表所示之罪之犯案時間相近，請依比例
    原則酌情量刑，予受刑人悔過自新之機等語，有其陳述意見
    狀在卷可參。爰參酌受刑人上揭意見，並依前揭法條規定、
    實務見解，及如附表所示判決所定應執行刑總和上限，審酌
    受刑人犯罪情節、罪質、時間間隔等因素，就其所犯前揭各
    罪為整體非難評價，定如主文所示之應執行刑。
四、依刑事訴訟法第477條第1項，裁定如主文。 
中　　華　　民　　國　　111 　年　　7 　　月　　12　　日
                  刑事第十三庭    法　官　簡方毅
以上正本證明與原本無異。
如不服本裁定，應於裁定送達後5 日內向本院提出抗告狀。
　　　　　　　　　　　　　　　    書記官　施懿珊
中　　華　　民　　國　　111 　年　　7 　　月　　18　　日
　　　　　　
附表：
編號   1 2 3 罪名  毒品危害防制條例 同左 同左 宣告刑  有期徒刑4年（17次） 有期徒刑2年2月 有期徒刑2年 犯罪日期  108年10月11日、10月14日、11月9日、11月12日、11月15日、11月20日、8月30日、108年9月26日（聲請書附表誤載為109年9月26日，應予更正）、10月6日、11月21日、11月24日、11月25日、11月22日、11月23日、10月8日、10月7日、11月21日 108年12月15日後某日 108年12月20日  偵  查 機關 臺灣新竹地方檢察署 同左 同左  案號 108年度偵字第13724號、109年度偵字第6067、11650號 同左 同左 最後 事實審 法院 臺灣新竹地方法院 同左 同左  案號 109年度原訴字第20號、109年度訴字第873號 同左 同左  判決日期 110年2月26日 同左 同左 確定 判決 法院 臺灣新竹地方法院 同左 同左  案號 109年度原訴字第20號、109年度訴字第873號 同左 同左  確定日期 110年7月29日（撤回上訴） 同左 同左 是否為得易科罰金之案件  否  同左 同左 備註  編號1至9之罪刑，經臺灣新竹地方法院以109年度原訴字第20號、109年度訴字第873號判決應執行有期徒刑11年10月。   

編號   4 5 6 罪名  同左 同左 同左 宣告刑  有期徒刑1年6月 有期徒刑1年4月（4次） 有期徒刑1年2月（8次） 犯罪日期  108年11月9日 108年8月30日、9月29日、12月9日、12月12日 108年9月9日、9月25日、12月20日、11月23日、8月14日、12月2日、12月3日、12月7日  偵  查 機關 同左 同左 同左  案號 同左 同左 同左 最後 事實審 法院 同左 同左 同左  案號 同左 同左 同左  判決日期 同左 同左 同左 確定 判決 法院 同左 同左 同左  案號 同左 同左 同左  確定日期 同左 同左 同左 是否為得易科罰金之案件  同左 同左 同左 備註  編號1至9之罪刑，經臺灣新竹地方法院以109年度原訴字第20號、109年度訴字第873號判決應執行有期徒刑11年10月。   

編號   7 8 9 罪名  同左 同左 同左 宣告刑  有期徒刑1年 有期徒刑9月 有期徒刑7月（5次） 犯罪日期  108年11月8日 108年12月23日 108年10月21日、12月21日、8月9日、12月7日、12月14日  偵  查 機關 同左 同左 同左  案號 同左 同左 同左 最後 事實審 法院 同左 同左 同左  案號 同左 同左 同左  判決日期 同左 同左 同左 確定 判決 法院 同左 同左 同左  案號 同左 同左 同左  確定日期 同左 同左 同左 是否為得易科罰金之案件  同左 同左 同左 備註  編號1至9之罪刑，經臺灣新竹地方法院以109年度原訴字第20號、109年度訴字第873號判決應執行有期徒刑11年10月。   


編號  10 11 12 罪名  同左 同左 同左 宣告刑  有期徒刑8年 有期徒刑7年10月（4次） 有期徒刑7年9月（2次） 犯罪日期  108年12月23日 108年11月14日、11月15日、11月22日、11月28日 108年12月7日、12月8日  偵  查 機關 臺灣桃園地方檢察署 同左 同左  案號 109年度偵字第11631、8782號 同左 同左 最後 事實審 法院 臺灣桃園地方法院 同左 同左  案號 110年度訴字第668號 同左 同左  判決日期 111年3月30日 同左 同左 確定 判決 法院 臺灣桃園地方法院 同左 同左  案號 110年度訴字第668號 同左 同左  確定日期 111年5月3日 同左 同左 是否為得易科罰金之案件  否 同左 同左 備註  編號10至14（原聲請書附表誤載為15，應予更正）之罪刑，經本院以110年度訴字第668號判決應執行有期徒刑12年6月。   


編號  13 14 （以下空白） 罪名  同左 同左  宣告刑  有期徒刑7年8月 有期徒刑3年（3次）  犯罪日期  108年11月22日 108年12月1日、108年12月7日、108年12月8日   偵  查 機關 同左 同左   案號 同左 同左  最後 事實審 法院 同左 同左   案號 同左 同左   判決日期 同左 同左  確定 判決 法院 同左 同左   案號 同左 同左   確定日期 同左 同左  是否為得易科罰金之案件  同左 同左  備註  編號10至14（原聲請書附表誤載為15，應予更正）之罪刑，經本院以110年度訴字第668號判決應執行有期徒刑12年6月。